臺灣高雄地方法院刑事判決　　　　　　　　　　　　九十二年度訴字第二五六二號
　　公　訴　人　臺灣高雄地方法院檢察署檢察官
　　被　　　告　乙○○
右列被告因違反毒品危害防制條例案件，經檢察官提起公訴（九十二年度毒偵字第三
九三五號、九十二年度毒偵字第四一三七號），及移
第六二八八號），於本院行準備程序進行中，就被訴事實為有罪之陳述，經告知被告
簡式審判程序之旨，並聽取當事人之意見後，本院認宜以獨任進行簡式審判程序，裁
定進行簡式審判程序，判決如左：
    主  文
乙○○連續施用第一級毒品，累犯，處有期徒刑捌月，扣案之注射針筒貳支沒收。又
施用第二級毒品，累犯，處有期徒刑肆月。應執行有期徒刑拾月，扣案之注射針筒貳
支沒收。
    事  實
一、乙○○前於民國八十七年間因施用毒品案件，曾經本院以八十七年度訴字第一四
    二五號判決免刑確定；嗣於九十年間再因施用毒品案件，經本院以九十年度毒聲
    字第七二七五號裁定送觀察、勒戒後，認有繼續施用毒品傾向，再以本院九十年
    度毒聲字第七七七０號送強制戒治，並經本院九十年度訴字第三一四四號判處有
    期徒刑五月，後因撤回上訴確定在案，於九十二年一月二十一日易科罰金執行完
    畢。詎仍不知悔改，明知海洛因、安非他命業經公告列為毒品危害防制條例第二
    條第二項之第一級、第二級毒品，不得非法持有、施用，復基於連續施用第一級
    毒品之概括犯意，分別於九十二年六月十八日上午十時許，在高雄縣林園鄉某地
    點，及同年十月二十二日上午七至八時許，在同縣林園鄉○○村○○○道路旁，
    以將海洛因粉末摻入水中，用針筒注射之方式，連續施用海洛因二次。又基於施
    用第二級毒品安非他命之故意，於同年六月十八日上午十時許，在同縣林園鄉某
    地點，以將安非他命晶體置於吸食器內，下用火燒烤再吸食其霧化氣體之方式，
    施用第二級毒品安非他命，嗣為警分別於九十二年六月十八日下午三時四十分許
    ，在高雄縣林園鄉○○○路與林園北路口查獲，並扣得注射針筒一支；第二次則
    為警於九十二年十月二十二日下午一時十分許於同縣林園鄉○○○路與忠孝東路
    口查獲，亦扣得注射針筒一支。
二、案經高雄縣政府警察局報請臺灣高雄地方法院檢察署檢察官偵查起訴及高雄縣政
    府警察局林園分局報請台灣高雄地方法院檢察署檢察官移送併案審理。
    理  由
一、本件被告所犯為死刑、無期徒刑、最輕本刑為三年以上有期徒刑以外之罪，其於
    準備程序進行中，就被訴事實為有罪之陳述，經告知簡式審判程序之旨，並聽取
    當事人之意見後，本院認宜以獨任進行簡式審判程序，而裁定進行簡式審判程序
    審理，合先敘明。
二、右揭事實，業據被告乙○○於本院審理中自白不諱，且其第一次為警查獲時所採
    取之尿液，經送請高雄縣政府衛生局及高雄醫學大學附設中和紀念醫院檢驗結果
    ，均呈甲基安非他命及嗎啡陽性反應，有高雄縣政府衛生局九十二年六月二十四
    日九二煙檢字第一一七八號煙毒尿液檢驗成績書、姓名代碼對照表、高雄醫學大
    學附設中和紀念醫院九十二年十二月二日報告編號九二一二之一號濫用藥物尿液
    檢驗報告各一紙附卷可稽；第二次為警查獲時所採取之尿液，經送請高雄縣政府
    衛生局檢驗結果，則呈嗎啡陽性反應，有該局九十二年十一月十二日九二煙檢字
    第一九九八號煙毒尿液檢驗成績書、姓名代碼對照表附卷可按。又海洛因施用入
    人體後水解還原成嗎啡，再循嗎啡之代謝方式排出體外，百分之八十以上於投與
    後二十四小時內自尿液排出，已據行政院衛生署藥物食品檢驗局（73）藥檢壹字
    第０三０二二一號、（80）藥檢壹字第０七一二號函說明綦詳。甲基安非他命經
    口服投與後，約百分之七十於二十四小時內可自尿液中排出，而其尿液內含甲基
    安非他命成分之檢出，與投與甲基安非它命的量、個人體質、檢驗儀器之精密度
    有關，通常採尿化驗是否呈陽性反應，應以投與後二十四小時內所採者為宜，此
    亦有行政院衛生署藥物食品檢驗局（80）藥檢醫字第四五二九號函可查，足徵被
    告前開曾連續施用第一級毒品海洛因及第二級毒品安非他命之自白核與事實相符
    。另被告前於八十七年間因施用毒品案件，曾經本院以八十七年度訴字第一四二
    五號判決免刑確定；嗣於九十年間再因施用毒品案件，經本院以九十年度毒聲字
    第七二七五號裁定送觀察、勒戒後，認有繼續施用毒品傾向，再以本院九十年度
    毒聲字第七七七０號送強制戒治，並經本院九十年度訴字第三一四四號判處有期
    徒刑五月，後因撤回上訴確定在案，有台灣高等法院被告全國前案紀錄表及台灣
    高雄地方法院檢察署刑案資料查註紀錄表各一紙附卷可按，其於前開免訴判決後
    ，五年內三犯本件施用毒品罪，事證明確，應予依法論科。
三、查被告行為後，毒品危害防制條例已於九十二年七月九日修正公布，且業自九十
    三年一月九日起生效施行，惟經比較前開新舊法規定之結果，修正後毒品危害防
    制條例第十條第一項及第二項規定與修正前之規定並無不同，新舊法之法定刑均
    為「六月以上五年以下有期徒刑」、「三年以下有期徒刑」，且被告係五年內三
    犯本件施用毒品罪，依新舊法第二十三條之規定，對於經強制戒治執行完畢釋放
    後，五年內三犯第十條之罪之處遇程序雖有不同，然新法對於五年內三犯第十條
    之罪者及舊法對於經強制戒治執行完畢後五年內三犯第十條之罪者，仍均由檢察
    官依法追訴其刑責結果並無不同，對於被告並無不利，本件自應適用修正後之新
    法，是核被告所為係犯修正後毒品危害防制條例第十條第一項之施用第一級毒品
    罪及同條第二項之施用第二級毒品罪。又其施用第一級、第二級毒品前後持有該
    毒品之低度行為，應分別被其施用之高度行為所吸收，均不另論罪。被告先後二
    次施用海洛因犯行，時間緊接，方法相同，觸犯構成要件相同之罪，顯係基於概
    括犯意為之，為連續犯，依刑法第五十六條之規定，以一罪論，並加重其刑。另
    被告所犯上開二罪之間，犯意各別，行為互殊，應予分論併罰。末查公訴人就被
    告九十二年十月二十二日吸用海洛因之行為未經起訴，然因與已起訴且判決有罪
    部分有連續犯之裁判上一罪關係，自應併予審判，附此敘明。而被告前於八十七
    年間因施用毒品案件，曾經本院以八十七年度訴字第一四二五號判決免刑確定；
    嗣於九十年間再因施用毒品案件，經本院以九十年度毒聲字第七二七五號裁定送
    觀察、勒戒後，認有繼續施用毒品傾向，再以本院九十年度毒聲字第七七七０號
    送強制戒治，並經本院九十年度訴字第三一四四號判處有期徒刑五月，後因撤回
    上訴確定在案，於九十二年一月二十一日易科罰金執行完畢等情，有台灣高等法
    院被告全國前案記錄表及台灣高雄地方法院檢察署刑案紀錄簡覆表一件在卷可徵
    ，其於五年再犯本件最重本刑為有期徒刑以上之罪，為累犯，應依刑法第四十七
    條規定加重其刑，並依法遞加之。爰審酌被告前有施用毒品之不良素行，歷經觀
    察、勒戒及強制戒治程序後，仍未能徹底戒絕毒品，且屢經查獲，隨即再犯，顯
    見意志不堅，且有失政府制定毒品危害防制條例之立法美意，本不宜寬貸，惟念
    其施用毒品乃自戕一己之身體健康，尚未害及他人，且犯後終知能坦承犯行等一
    切情狀，各量處如主文所示之刑，並定其應執行之刑。扣案之注射針筒二支，為
    被告所有，預備供施用第一級毒品海洛因所用之物，業經被告供述明確，爰依刑
    法第三十八條第一項第二款宣告沒收之。
據上論斷，應依刑事訴訟法第二百七十三條之一第一項、第二百九十九條第一項前段
，毒品危害防制條例第十條第一項、第二項，刑法第十一條前段、第二條第一項前段
、第五十六條、第四十七條、第五十一條第五款、第三十八條第一項第二款，判決如
主文。
本案經檢察官甲○○到庭執行職務。
中      華      民      國      九十三      年      二      月  十二    日
                                  臺灣高雄地方法院刑事庭
                                      法  官  胡  宜  如
右正本證明與原本無異。
如不服本判決，應於判決送達後十日內，向本院提出上訴狀。
                                      書記官  蘇  溪  林
中      華      民      國      九十三      年      二      月  十二    日
附錄法條：
毒品危害防制條例第十條
施用第一級毒品者，處六月以上五年以下有期徒刑。
施用第二級毒品者，處三年以下有期徒刑。
